臺灣彰化地方法院員林簡易庭小額民事判決
111年度員小字第79號
原      告  呂靜嵐  住○○市○○區○○里○○○路000○00                        號0樓之0
被      告  楊惠菁
                    居彰化縣○○鄉○○村00鄰○○路0段00                        0號

上列當事人間因詐欺案件，經原告提起刑事附帶民事訴訟請求損
害賠償，經本院刑事庭以110年度附民字第138號裁定移送前來，
本院於民國111年7月21日言詞辯論終結，判決如下：
    主      文
被告應給付原告新臺幣壹萬貳仟柒佰元及自民國一一○年六月十
六日起至清償日止，按週年利率百分之五計算之利息。
訴訟費用新臺幣壹仟元由被告負擔。
本判決得假執行。
    事實及理由
一、原告主張：
(一)被告自民國109年3月間某日，利用網際網路在旋轉拍賣網頁
    上，公開張貼「有口罩可供販售」等不實訊息，並以行動電
    話門號作為聯絡電話，以此方式向瀏覽之公眾散布不實販售
    訊息，致原告於109年3月6日，上網瀏覽見聞被告在旋轉拍
    賣網頁上張貼之不實販售口罩訊息後，依指示先後於109年3
    月8日8時3分許、109年3月9日6時53分許，分別匯款新臺幣(
    下同)12,250元、450元，合計12,700元至被告向訴外人温金
    鳳借用之合作金庫商業銀行帳戶，合計購買110盒口罩。被
    告於原告匯款後，持合作金庫銀行帳戶金融卡至自動櫃員機
    提領詐騙款項。
(二)嗣因原告未收到口罩，發現受騙報警，經警循線查悉上情。
    經臺灣彰化地方檢察署檢察官提起公訴後，本院刑事庭以11
    0年度訴字第353號刑事判決，判處被告以網際網路對公眾散
    布而犯詐欺取財罪，處有期徒刑1年3月在案。
(三)原告因被告之侵權行為，受有損害，故請求被告賠償原告12
    ,700元。
(四)爰依侵權行為損害賠償之法律關係，提起本件訴訟。並聲明
    ：如主文第1項所示。
二、被告則以：被告承認對原告有實施詐騙之行為，對本件刑事
    判決不爭執。
三、原告主張上開事實，有本院依職權調取之刑案判決書在卷可
    稽，且為被告所不爭執，堪信為真。按因故意或過失，不法
    侵害他人之權利者，負損害賠償責任；民法第184條第1項前
    段定有明文。經查，被告利用網際網路在旋轉拍賣網頁上，
    公開張貼「有口罩可供販售」等不實訊息，致原告因而受詐
    欺匯款12,250元、450元，合計12,700元至被告向訴外人温
    金鳳借用之合作金庫商業銀行帳戶，致原告所匯款項被提領
    一空，經本件刑案認定在案，被告不法侵害原告之權利，自
    應就原告所受損害12,700元，負賠償之責。
四、綜上所述，原告依侵權行為損害賠償之法律關係，請求被告
    給付原告12,700元及自起訴狀繕本送達翌日即110年6月16日
    起至清償日止，按年息5%計算之利息，為有理由，應予准許
    。
五、本件原告係就民事訴訟法第436條之8訴訟適用小額程序所為
    被告敗訴之判決，依同法第436條之20規定，應依職權宣告
    假執行。
六、本件事證已臻明確，兩造其餘攻擊防禦方法及所舉證據，經
    審酌結果，核與本件判決結論均無影響，爰不一一論述，附
    此敘明。
七、本件原告係於刑事訴訟程序提起民事訴訟，經本院刑事庭裁
    定移送前來，依刑事訴訟法第504條第2項規定，無庸繳納裁
    判費，且本件訴訟繫屬期間亦未增生訴訟費用事項，故無訴
    訟費用負擔問題，併予敘明。
中    華    民    國   111    年     7    月    28    日
                  員林簡易庭  法  官  丁兆嘉
以上正本係照原本作成。
如對本判決不服，得於送達後20日內以判決違背法令為理由，向
 本院提起上訴狀(須附繕本)。
中    華    民    國   111    年     7    月    28    日
                      　　    書記官　蔡政軒